【裁判字號】    92,易,335
【裁判日期】    920912
【裁判案由】    竊盜等
【裁判全文】
臺灣嘉義地方法院刑事判決                          九十二年度易字第三三五號
    公  訴  人  臺灣嘉義地方法院檢察署檢察官
    被      告  甲○○
右列被告因詐欺等案件，經檢察官聲請簡易判決處刑（九十二年度偵字第四八七二號
），本院改依通常訴訟程序判決如左：
    主  文
甲○○竊盜，處拘役貳拾日，如易科罰金，以佰元折算壹日；又以詐術得財產上不
法之利益，處拘役拾日，如易科罰金，以佰元折算壹日。應執行拘役貳拾伍日，如
易科罰金，以佰元折算壹日。
    事  實
一甲○○於民國九十二年二月間某日得知乙○○在遊戲橘子數位科技股份有限公司（
  下稱遊戲橘子公司）登錄之「天堂」網路遊戲帳號、密碼，竟於九十二年四月七日
  晚上八時三十四分許在嘉義市市○街十三號之一風雲網咖店內，未經乙○○同意，
  以該帳號、密碼登入遊戲橘子公司伺服器，使該公司經營者誤其為有權使用者，陷
  於錯誤而提供遊戲點數之線上服務，甲○○以此詐術因而取得把玩網路遊戲之不法
  利益。甲○○以前開手法登入伺服器後，並另行起意，將乙○○於該遊戲扮演之角
  色「狂霸太子哥」、「狂霸太子」、「牽掛」所有之「加七大馬士革刀」、「加六
  瑪那魔杖」等價值天幣三百五十萬元（現實生活交易價值新臺幣三千五百元）之電
  磁紀錄，移轉至不知情之翁啟文在遊戲橘子公司登錄之帳號內，而竊取該電磁紀錄
  。
二案經乙○○訴由高雄市警察局移送臺灣嘉義地方法院檢察署檢察官偵查聲請簡易判
  決處刑。
    理  由
一訊據被告甲○○對於右揭犯罪事實坦承不諱（本院卷第十二頁），核與告訴人乙○
  ○之指訴相符（警卷第二頁），並與證人翁啟文之證述一致（警卷第三頁），復有
  告訴人之帳號證明書、伺服器遊戲歷程資料可稽（警卷第六至十三頁）。被告之自
  白與事實相符，可以採信，事證明確，其犯行堪以認定。
二按「加七大馬士革刀」、「加六瑪那魔杖」等電磁紀錄在「天堂」線上遊戲虛擬空
  間中，須以該線上遊戲所使用之「天幣」（指在該虛擬空間中所使用之貨幣）購買
  ，且現實生活中，該等電磁紀錄仍具有一定財產上交易價值（如「天幣」與新臺幣
  得約定交易價格一定之比例匯兌，或逕以一定價值之新臺幣購買虛擬裝備、武器、
  道具）。八十六年十月八日修正之刑法第三百二十三條已增列電磁記錄關於竊盜罪
  章之罪，以動產論，且該條規定於刑法第三百三十九條至第三百四十二條之罪準用
  之，刑法第三百四十三條定有明文，是上開電磁紀錄雖為無體物，仍為竊盜罪、詐
  欺罪之客體。惟刑法第三百二十三條復於被告行為後之九十二年六月二十五日公布
  修正，將該條有關電磁記錄之規定予以刪除，改列為第三百五十九條之犯罪，比較
  新、舊法之結果，以舊法有利於被告，自應適用舊法。被告以告訴人之帳號、密碼
  登入伺服器，使遊戲橘子公司經營者誤其為有權使用者，而提供遊戲點數之線上服
  務，以此詐術取得把玩網路遊戲之不法利益，核其所為，係犯刑法第三百四十三條
  、修正前第三百二十三條、第三百三十九條第二項、第一項之詐欺得利罪。被告竊
  取告訴人之天幣即電磁記錄，核其所為，係犯修正前刑法第三百二十三條、第三百
  二十條第一項之竊盜罪。被告所犯上開之罪，犯意各別，行為不同，罪名互異，應
  分論併罰，聲請簡易判決處刑意旨認應依刑法第五十五條牽連犯規定從一重處斷，
  尚有未洽。爰審酌被告所犯已造成告訴人財產上之損失，至今仍未與告訴人達成和
  解賠償損害，惟無前科，有臺灣高等法院被告全國前案紀錄表可按，告訴人損害非
  鉅，犯後尚能坦承犯行，態度良好及其他一切情狀，分別量處如主文所示之刑，並
  諭知易科罰金之折算標準，及定其應執行刑與易科罰金之折算標準，以資儆懲。
三公訴意旨另以：被告於右揭時地竊取天幣，亦足生損害於遊戲橘子公司及告訴人使
  用合法帳號、密碼之權利，因認被告就此部分涉有修正前刑法第三百五十二條第二
  項、第一項之干擾電磁罪嫌。按告訴乃論之罪，未經告訴者，應諭知不受理之判決
  ，刑事訴訟法第三百零三條第三款定有明文。經查，公訴意旨認被告所犯干擾電磁
  罪，依修正前同法第三百五十七條規定，須告訴乃論，而本件被害人於警訊、檢察
  官偵查中均未就被告所犯前開之罪告訴，僅就詐欺部分提出告訴（警卷第二頁反面
  ），是此部分顯有未經告訴之情形。惟因公訴意旨認此部分與前揭詐欺、竊盜罪間
  有牽連犯之裁判上一罪關係，爰不另為不受理之諭知。
據上論斷，應依刑事訴訟法第四百五十二條、第二百九十九條第一項前段，刑法第二
條第一項後段、修正前刑法第三百二十三條、第三百二十條第一項、第三百四十三條
、第三百三十九條第二項、第一項、第四十一條第一項前段、第五十一條第六款，罰
金罰鍰提高標準條例第一條前段、第二條，判決如主文。
本案經檢察官周欣潔到庭執行職務。
中      華      民      國    九十二    年      九      月     十二     日
                                      臺灣嘉義地方法院刑事第二庭
                                          法  官  廖  政  勝
右正本證明與原本無異。
如不服本判決，應於判決送達後十日內向本院提出上訴狀( 應附繕本 )。告訴人或被
害人如對於本判決不服者，應具備理由請求檢察官上訴，其上訴期間之計算係以檢察
官收受判決正本之日期為準。
中      華      民      國    九十二    年      九      月     十二     日
                                        書記官   陳  湘  蓉
附錄本案論罪科刑法條全文：
刑法第三百二十條第一項
意圖為自己或第三人不法之所有，而竊取他人之動產者，為竊盜罪，處五年以下有期
徒刑、拘役或五百元以下罰金。
修正前刑法第三百二十三條
電能、熱能及其他能量或電磁紀錄，關於本章之罪，以動產論。
刑法第三百三十九條第一項、第二項
意圖為自己或第三人不法之所有，以詐術使人將本人或第三人之物交付者，處五年以
下有期徒刑、拘役或科或併科一千元以下罰金。
以前項方法得財產上不法之利益或使第三人得之者，亦同。
刑法第三百四十三條
第三百二十三條及第三百二十四條之規定，於前七條之罪，準用之。


司法院資訊處製作；財團法人民間司法改革基金會備份。
